# 请问客户提供设备资金支持，企业为之量产特定产品的处理

提问人：sdongco 时间：2019-11-27 06:30:13
客户为了保证某种特定产品的稳定供应，与公司签订了合作协议。由客户提供 1000 万资金及部分设备，公司按客户的要求打造一条生产线，量产后，客户保证每年对公司的大量下单，协议规定了未来三年的每年最低采购量。
公司该线的产能优先满足该客户的需求，并且在协议的三年内，供给客户该特定产品的价格低于市价。暂定三年后，公司与客户恢复正常的购销关系，即产品恢复正常价格，公司也不一定优先考虑客户的需求。客户提供的资金和设备，无需再退回给客户。公司使用该生产线，经过工艺调整也可以生产出其他型号产品卖给其他客户。
请问这类业务如何处理？
1 、设备的处理：公司在收到客户前期支持的设备和资金时，设备的所有权是算客户的（如果三年内合作中断了客户能收回或协商买断），三年后，如果设备还能正常使用，也不用退回给客户了，公司可以用于自行生产安排。
2 、收到资金的处理：只是挂往来的话无法核销掉。
3 、现在已经知道未来卖给客户的价格会低了，这个怎么考虑？

回答人：chenyiwei
这种情况类似于新收入准则第四十条中 “在合同开始（或接近合同开始）日向客户收取的无需退回的初始费”。如果本企业能够自主主导所获取的设备的使用（其用途不仅限于按该客户的订单为其制造定制的产品，客户只是享有价格优惠和优先供货权），则：
1 、在取得设备时，按设备公允价值确认为本企业的固定资产，同时贷记合同负债。该设备后续在其使用寿命（不仅限于合作年限）内正常计提折旧。取得现金时也同样计入合同负债。
2 、该项合同负债应在后续合作年限内采用系统、合理的方法确认为合作期内各年度的收入，例如按照各年度对该客户的销量占合作期内预计对该客户总销量的比例，如果无法合理确定该比例的，也可以按年限平均法摊销。